臺灣高雄地方法院刑事判決　　　　　　　　　　　　　　九十四年度簡上字第九號
　　上　訴　人
　　即　被　告　乙○○　男　五.
右列上訴人即被告因恐嚇案件，不服本院高雄簡易庭中華民國九十三年十一月二十九
日九十三年度簡字第五七六二號所為第一審判決（聲請簡易判決處刑書案號：九十三
年度偵字第二○五二二號），提起上訴，本院管轄之第二審合議庭判決如左：
    主  文
上訴駁回。
    事  實
一、乙○○與丁○○、甲○○係姻親關係，惟雙方因洗衣報酬發生糾紛，乙○○竟於
    民國九十三年三月十七日上午十時許，在其高雄市○○區○○街一一五之三號五
    樓住家，以家中000000000號電話撥打000000000號電話予丁○○，對丁○○及在電話旁之甲○○恫稱：「我要送兩副棺材過去（台語）」等
    語，以此等加害生命、身體之事恐嚇丁○○及甲○○，使其二人心生畏懼，致生
    危害於安全。
二、案經丁○○、甲○○訴由臺灣高雄地方法院檢察署檢察官偵查後聲請簡易判決處
    刑。
    理  由
一、訊據上訴人即被告乙○○對於右揭時地以電話向告訴人二人恫稱前開言語等情坦
    承不諱，惟矢口否認有何恐嚇犯行，辯稱：伊承作中鋼公司之工作，告訴人卻拒
    不交付工資，且告訴人之兒子又先打電話恐嚇伊，伊因一時氣憤才打電話給告訴
    人告知前開言詞，但伊之言詞尚不足令告訴人心生畏懼，亦未達令人心生畏懼之
    程度云云。惟查：
  (一)右揭事實，業據被告於偵查中陳稱：「我有說要送兩副棺材給他」、「我兒子向
    中鋼承包洗衣工作，每個月四、五千件，後來我媳婦即他女兒離家出走，她的工
    作由我頂下來做，我太太李金葉要過去收錢，他兒子說你好膽過來收，我聽了很
    生氣，才打電話過去，說要送他們兩副棺材」等語（九十二年度發查字第四一一
    二號偵查卷第三頁背面）、於本院審理時供承：「（是否在九十三年三月十七日
    上午十時許，以000000000號電話撥打000000000號電話給丁○○，說我要送二副棺材過去？）有」等語（見本院九十四年二月十八日審判筆
    錄第五頁），核與告訴人甲○○及丁○○分別於偵查中指訴：「九十三年三月十
    七日早上十點多，（被告）打電話到我家，是我太太丁○○接聽，我在旁邊，他
    說要送二副棺材過來，就掛電話了」、「電話是我接聽的，我先生在旁邊，我馬
    上告訴他，我們會害怕」等語（見同上偵查卷第五頁背面、第六頁背面）相符。
    是被告確有於右揭時地對告訴人二人恫稱：「我要送兩副棺材過去（台語）」等
    語，已至明確。
  (二)按刑法第三百零五條之恐嚇罪，所稱以加害生命、身體、自由、名譽、財產之事
    ，恐嚇他人者，係指以使人生畏怖心為目的，而通知將加惡害之旨於被害人而言
    （最高法院五十二年台上字第七五一號判例參照）。雖被告辯稱伊之言詞尚不足
    令告訴人心生畏懼，亦未達令人心生畏懼之程度，不構成恐嚇云云，惟送棺材至
    他人住處，依照社會一般通念，已足對人之生命、身體產生危害，被告不循正當
    訴訟途徑主張債權，反對告訴人丁○○及甲○○恫稱：「我要送兩副棺材過去（
    台語）」等語，顯已將加惡害之旨通知告訴人丁○○及甲○○二人，自難謂無恐
    嚇之犯意。被告所辯顯屬事後卸責之詞，不足採信。本件事證明確，被告犯行堪
    以認定。
二、核被告乙○○所為，係犯刑法第三百零五條以加害生命、身體之事恐嚇他人致生
    危害於安全罪。原判決適用刑法第三百零五條、第四十一條第一項前段、罰金罰
    鍰提高標準條例第一條前段、第二條之規定，並審酌被告因細故與告訴人發生糾
    紛，不思以和平理性之方式解決問題，竟出言恐嚇，其所為實屬非是，及其犯後
    態度等一切情狀，量處拘役四十日，並諭知易科罰金之折算標準。核其認事用法
    ，均無不合，量刑亦屬允當。被告上訴空言否認犯行，非有理由，應予駁回。
據上論斷據，應依刑事訴訟法第四百五十五條之一第一項、第三項、第三百六十八條
，判決如主文。
本案經檢察官丙○○到庭執行職務。
中      華      民      國      九十四      年      三    月    四     日
                                  臺灣高雄地方法院刑事第十二庭
                                      審判長法  官  張維君
                                            法  官  伍逸康
                                            法  官  劉惠娟
右正本證明與原本無異。
不得上訴。
                                            書記官  陳素徵
中　　　華　　　民　　　國　　九十四　　年　　　三　　　月　　　七　　　日
本案論罪科處法條：
中華民國刑法第三百零五條
以加害生命、身體、自由、名譽、財產之事，恐嚇他人致生危害於安全者，處二年以
下有期徒刑、拘役或三百元以下罰金。
